【裁判字號】    92,裁,606
【裁判日期】    920515
【裁判案由】    牌照稅
【裁判全文】
最  高  行  政  法  院  裁  定                    九十二年度裁字第六○六號
    聲  請  人  甲○○
    相  對  人  嘉義市稅捐稽徵處
    代  表  人  乙○○
右聲請人因牌照稅事件，對於中華民國九十一年四月二十五日本院九十一年度裁字第
三四二號裁定，聲請再審。本院裁定如左：
    主  文
再審之聲請駁回。
再審訴訟費用由聲請人負擔。
    理  由
按當事人對於本院所為裁定聲請再審，必須原裁定具有行政訴訟法第二百七十三條第
一項、第二項所列情形之一者，始得為之。而行政訴訟法第二百七十三條第一項第一
款所謂「適用法規顯有錯誤者」，係指原裁定所適用之法規與該案應適用之現行法規
相違背，或與解釋判例有所牴觸者而言。至於法律上見解之歧異，聲請人對之縱有爭
執，要難謂為適用法規錯誤，自不得據為聲請再審理由。查本件聲請人所有車牌號碼
ＲＫ－○二二三號自小客車，民國八十六年度使用牌照稅應繳納新台幣（下同）七、
一二○元，因逾滯納期滿後四個月仍未繳納，亦未申報停止使用，於八十六年九月三
日六時二十五分行駛於國道北向三四六公里處，因駕照、行照逾期及未參加檢驗，經
國道公路警察局第五警察隊岡山分隊查獲舉發，案經交通部公路局嘉義區監理所將違
反道路交通管理事件通知單移由相對人審理違章成立，遂依行為時使用牌照稅法第二
十八條規定，裁處應納稅額四倍罰鍰計二八、四○○元；又聲請人因八十六年度使用
牌照稅逾滯納期未繳納，經相對人依法移送法院強制執行後，始於八十六年九月十七
日向台灣嘉義地方法院財務執行處繳納使用牌照稅七、一二○元，並加徵滯納金一、
○六八元。聲請人表示不服，就加徵滯納金及裁處罰鍰部分，申請復查結果，未獲變
更，提起訴願、再訴願亦遭決定駁回，乃循序提起行政訴訟，嗣經本院八十九年度判
字二四四八八號判決「再訴願決定、訴願決定、原處分關於罰鍰部分撤銷，原告其餘
之訴駁回。」發回相對人重行查核，相對人遂依判決意旨，以八十九年九月二十七日
八九嘉市稅法字第八九四一五六八四號重行查核決定，就裁處罰鍰部分變更為一倍罰
鍰七、一○○元，聲請人仍表不服，提起訴願，遭決定駁回，遂向高雄高等行政法院
提起本件訴訟。經該法院適用簡易程序，就加徵滯納金部分，以聲請人已提起行政爭
訟，經本院以八十九年度判字第二四八八號判決駁回確定在案。而相對人重行查核決
定，亦未就滯納金部分重行核定，聲請人復就已確定之滯納金，提起訴願，自非法之
所許，訴願機關予以不受理之決定，並無違誤。聲請人復就加徵滯納金部分提起行政
訴訟，並請求相對人退還已納之滯納金，於法未合。另罰鍰部分，相對人重行查核決
定依修正後使用牌照稅法第二十八條之規定，改處一倍之罰鍰七、一○○元，亦無違
誤。訴願決定予以維持，尚無不合。聲請人起訴意旨求予撤銷，為無理由，應予駁回
。嗣聲請人以相對人於八十六年使用牌照稅開徵前，其繳款通知書未合法送達，援用
財政部八十二年三月二十三日台財稅第八二○七三七三六九號函釋，逕行對上訴人加
徵滯納金並裁處罰鍰，違背稅捐稽徵法第一條、第二條、第十六條、第十八條第四項
、第三十五條第一項及中央法規標準法等規定。又使用牌照稅法第二十五條規定之「
加徵滯納金」及同法第二十八條規定之「裁處罰鍰」係就納稅義務人違反作為義務之
單一未完納使用牌照稅行為，處以行政秩序罰，其等處罰之目的、要件、性質與種類
均相同，併予加徵滯納金及裁處罰鍰，有「一事二罰」重複處分之嫌，是以使用牌照
稅法第二十八條之規定，違背司法院釋字第五○三號解釋，自無法定效力為由，提起
上訴。經本院九十一年度裁字第三四二號裁定（下稱原裁定）以聲請人主張各節，業
據原審判決詳予審酌，並明不足採取之理由，且與本院所持一貫見解並無違悖。上
訴人仍執陳詞提起上訴，並無所涉及之法律見解，具有原則上之重要情事，不應許可
，其上訴難謂合法，遂駁回聲請人之上訴。聲請意旨以原裁定有適用法規顯有錯誤之
再審事由，聲請再審。惟按「對於適用簡易程序之裁判提起上訴或抗告，須經最高行
政法院許可。前項許可，以訴訟事件所涉及之法律見解具有原則性者為限。」行政訴
訟法第二百三十五條定有明文。而經核原裁定所適用之法規與該案應適用之現行法規
並不相違背，與解釋、判例亦無牴觸之情形，即無首開說明所稱之適用法規顯有錯誤
之再審事由。從而，尚難認為原裁定有聲請人所指適用法規顯有錯誤之再審事由，再
審之聲請應予駁回。
據上論結，本件再審之聲請為無理由，爰依行政訴訟法第二百八十三條、第二百七十
八條第二項、第一百零四條、民事訴訟法第九十五條、第七十八條，裁定如主文。
中    華    民    國    九十二      年      五        月      十五      日
                    最 高 行 政 法 院  第 五 庭
                                審 判 長 法  官      徐  樹  海
                                         法  官      廖  宏  明
                                         法  官      鄭  淑  貞
                                         法  官      林  家  惠
                                         法  官      林  茂  權
右  正  本  證  明  與  原  本  無  異
                                         法院書記官  王  褔  瀛
中    華    民    國    九十二      年      五        月      十五      日


司法院資訊處製作；財團法人民間司法改革基金會備份。
